# 收入确认问题

提问人：rainy418 时间：2012-04-11 15:17:29
某上市公司采用订单方式生产和销售，订货合同约定10%为质保金，客户先付货款90%，质保金于客户验货后支付，则发货时公司应确认收入金额为合同收入的90%。对吗？

回答人：chenyiwei
赞同上述各位意见。

提问人：rainy418 时间：2012-04-13 17:02:47
感谢给位指教！综合给位意见，我觉得可以吧90%和10%理解为支付条款，收入确认仍在客户验收后全额确认。

回答人：chenyiwei
基本上可以这样理解。

提问人：slzzpzhy 时间：2012-12-25 13:31:38
在销售合同中，有这样的所有权保留条款"本合同下商品的所有权自卖方收到全部货款后转移给买方。在卖方未收到全部应收款前，本合同下的商品所有权属于卖方，卖方有权以适当的方式向买方追偿”，应该在什么时点确认销售收入？

回答人：chenyiwei
这种条款在分期收款销售中是常见的。但会计上确认收入并不是考虑法律上所有权本身的转移，而是所有权上主要风险和报酬的转移（具体含义请参阅准则讲解）。如果法律上所有权虽然没有转移，但其上的主要风险和报酬（包括公允价值变动风险、实物灭失毁损风险等）都已经转移给购买方，销售方保留法律上的所有权仅是一种保护性措施，则不影响收入确认时点的判断。